【裁判字號】    89,訴,1275
【裁判日期】    900307
【裁判案由】    殺人未遂
【裁判全文】
臺灣臺南地方法院刑事判決              八十九年度訴字第一二七五號
    公  訴  人  臺灣臺南地方法院檢察署檢察官
    被      告  乙○○
    選任辯護人  黃進祥
                江順雄  律師
右列被告因殺人未遂案件，經檢察官提起公訴 (八十九年度偵字第一００六一號、第
一０三八三號），本院判決如左：
    主  文
乙○○殺人未遂，處有期徒刑伍年。
扣案之西瓜刀及水果刀各壹支均沒收。
    事  實
一、乙○○與丙○○係多年好友，並同在臺南縣玉井鄉層林村統樂公司內從事挖土機
    整地工作，於民國八十九年八月十三日十七時許，乙○○因與丙○○間對於工作
    事務有所不合，乙○○竟預先藏置一把水果刀在其身上，復另備妥一把西瓜刀在
    其車上後，即駕車前往丙○○在臺南縣玉井鄉層林村一八五號住處，與丙○○見
    面後，因與丙○○言談不合，乙○○遂基於殺人之故意，取出預藏之水果刀猛刺
    丙○○左側腹部二刀後，因水果刀已形彎曲，乙○○遂又自其車內取出西瓜刀繼
 續追砍丙○○，嗣因丙○○之妻郭秀月見狀前來阻擋，乙○○為排除郭秀月之阻
    擋，竟另基於傷害人之身體之故意，持西瓜刀砍傷郭秀月左臉及左手臂各一刀（
    傷害郭秀月部分未據告訴）後，繼續追砍丙○○，並再連續砍傷丙○○十餘刀，
    其後，因乙○○追逐間不慎跌倒，西瓜刀柄因而斷裂，乙○○原欲撿拾該西瓜刀
    再繼續追砍丙○○，惟西瓜刀已經在場之郭明賢拿開，乙○○見狀，心知無法繼
    續追殺丙○○，遂即逃離現場。丙○○因受有左胸刺傷、右背刺傷、右側氣胸、
    左肩刺傷、左臂刺傷、左拇指肌腱斷裂、右臂刺傷等傷害，經旁人逕予送醫急救
    後倖免於死。
二、案經被害人丙○○訴由臺南縣警察局玉井分局報告台灣台南地方法院檢察署檢察
    官偵查起訴。
    理  由
一、訊據被告乙○○，固坦承於右記時地，先持水果刀刺告訴人丙○○左側腹部二刀
    後，因水果刀已經彎曲，乃又取出西瓜刀繼續追砍丙○○十餘刀之事實，惟矢口
    否認有殺人之犯意，辯稱：伊因工作關係與被害人丙○○談不攏，才欲教訓被害
    人而砍傷他，並未想置他於死地，且因工作關係天氣炎熱常會帶西瓜去吃，所以
    車後常備有西瓜刀及水果刀，並非持刀殺人等語。
二、查被告坦承之右開事實，有扣案之西瓜刀及水果刀各一支足證，且核與告訴人丙
    ○○及其妻郭秀月等人指訴情節相符，又有證人郭明賢、甲○○二人在警訊中所
    為證述附卷可稽。雖被告於偵查及本院審理中一再表明其與告訴人丙○○係二十
    餘年好友，且無仇怨，當日係因喝酒誤事云云，惟依本件客觀事實觀之，被告乙
    ○○自始即備妥可致人於死之凶器分別藏置於身上及車上，與告訴人丙○○一言
    不合後並即持刀猛刺告訴人丙○○左側腹部等多處要害部位，又於告訴人丙○○
    之妻郭秀月前來阻擋之時，逕以西瓜刀砍傷郭秀月而繼續追殺告訴人丙○○，甚
    至砍殺告訴人丙○○十餘刀後不慎跌倒時，仍欲持刀繼續砍殺告訴人丙○○，事
    後僅因凶器盡失而逃離現場，則其行為時之主觀意識顯然具有意欲致告訴人丙○
    ○於死之故意甚明，是被告乙○○辯稱伊並無殺人之意思云云，應無可採。
三、再查告訴人丙○○確因被告乙○○之砍殺而受有左胸刺傷、右背刺傷、右側氣胸
    、左肩刺傷、左臂刺傷、左拇指肌腱斷裂、右臂刺傷等傷害，亦有告訴人丙○○
    提出國立成功大學醫學院附設醫院出具之診斷證明書在卷可稽，而丙○○所受之
    傷是否足以致命，經本院函詢前開醫院，據覆謂：「丙○○身體多處刀傷，其中
    一處深及肺臟造成氣胸，是會造成潛在性的生命危險」等情，有該醫院九十年一
    月九日（九十）成附醫外字第一０九四三號函及所附病患診療資料摘錄表在卷足
    憑，堪認被告持刀刺殺告訴人時，殺人之意甚堅，且用力甚猛，其有戕害告訴人
    性命之意，灼然甚明，犯行已堪認定。
四、核被告殺人之行為，尚在未遂階段，係犯刑法第二百七十一條第二項、第一項之
    殺人未遂罪，並依未遂犯之處罰得按既遂犯之刑減輕之規定，減輕其刑。爰審酌
    被告犯罪之動機、目的、其品性、所用之方法，其與告訴人之關係，及犯罪後深
    表悔意，在民事上已與告訴人成立調解，賠償新台幣一百三十六萬元，告訴人並
    表示不願再追究等一切情狀，從輕量處有期徒刑五年。扣案之西瓜刀及水果刀各
    一把，係供犯罪所用之物，均為被告所有，依法一併宣告沒收。
據上論斷，應依刑事訴訟法第二百九十九條第一項前段、刑法第二百七十一條第二項
、第一項、第二十六條前段、第三十八條第一項第二款，判決如主文。
本案經檢察官林逸梅到庭執行職務。
中    華    民    國      九  十      年      三      月       七       日
                              臺灣臺南地方法院刑事第三庭
                                          法      官   蘇  孫  波
右正本證明與原本無異。
如不服本判決應於送達後十日內向本院提出上訴狀。
                                          書  記  官   羅  宗  賢
中    華    民    國      九  十      年      三      月       九       日


司法院資訊處製作；財團法人民間司法改革基金會備份。
